# [[求助陈版], ], 关于有限合伙企业((基金))问题..

提问人：小头鱼 时间：2020-05-18 09:33:10
背景：A公司新设并控股一家基金管理公司B，B与其他有限合伙人共同成立一家基金C（有限合伙企业），在基金C中，B为GP（执行事务合伙人），并通过合伙协议，达到了让B能控制C。
现拟通过基金C，并购一家上市公司。
问题：
1 、 基金C , 财务核算上是否按《企业会计准则》核算？？则C对上市公司的收购，会计上确认为长期股权投资，并且C能合并上市公司报表。
2 、 基金C，合伙协议约定的存续期是3+2（后续可能会延期），在此情况下，A公司合并报表中，是否能：A公司合并B，B公司合并C, C合并上市公司，这样层层合并到A公司合并报表中？？？
谢谢。

回答人：chenyiwei
这种情况要考虑C是否属于“投资性主体”。如果不属于“投资性主体”的，则你的理解是合理的；如果属于“投资性主体”的，则C自身报表中应作为一项以公允价值计量且其变动计入损益的金融资产核算，在A的层面才将该上市公司纳入合并报表范围。
另外需注意：“基金C，合伙协议约定的存续期是3+2（后续可能会延期）”，则在合并报表中，对除B以外的其他合伙人所持有的权益应列报为负债，归属于其他合伙人的C合伙企业损益应计入损益（如利息支出）。